【裁判字號】    98,易,35
【裁判日期】    980304
【裁判案由】    竊盜
【裁判全文】
臺灣雲林地方法院刑事判決                98年度易字第35號
公  訴  人  臺灣雲林地方法院檢察署檢察官
被      告  丁○○
                    （現於臺灣雲林第二監獄執行中）
被      告  己○○
                    （現於臺灣屏東監獄執行中）
上列被告因竊盜案件，經檢察官提起公訴（97年度偵字第4266、
第5289號），被告於準備程序進行中就被訴事實為有罪之陳述，
經本院聽取當事人意見後，認宜進行簡式審判程序，裁定進行簡
式審判程序，判決如下：
    主  文
丁○○犯竊盜罪，累犯，處有期徒刑柒月；又犯竊盜罪，累犯，
處有期徒刑柒月；又共同犯竊盜罪，累犯，處有期徒刑柒月。應
執行有期徒刑壹年柒月。
己○○攜帶兇器竊盜，累犯，處有期徒刑玖月。扳手壹支（未扣
案，長約拾伍公分）沒收。
    事實及理由
壹、程序事項：
    被告所犯係刑事訴訟法第376 條第2 款之罪之案件，依96年
    3 月21日修正公布施行之刑事訴訟法第284 條之1 規定，為
    獨任審判之案件。又本件被告所犯為死刑、無期徒刑、最輕
    本刑為三年以上有期徒刑以外之罪，被告於準備程序中就被
    訴事實均為有罪之陳述，經法官告知簡式審判程序之旨，並
    聽取公訴人、被告之意見後，認為適宜，依刑事訴訟法第27
    3 條之1 第1 項規定，裁定進行簡式審判程序。並不適用傳
    聞法則有關限制證據能力之相關規定；並得依同法第310 條
    之2 之準用同法第454 條之規定製作略式判決書，依法僅需
    記載犯罪事實、證據名稱及應適用之法條，並得以簡略方式
    為之，合先敘明。
貳、實體事項：
    構成犯罪事實：
  一、丁○○前因毒品危害防制條例案件，經臺灣雲林地方法院
      以94年度易字第299 號，判處有期徒刑1 年8 月確定，於
      民國96年7 月15日縮短刑期滿執行完畢；己○○前因竊盜
      案件，經臺灣雲林地方法院95年度易字第221 號判處有期
      徒刑2 年6 月確定，於96年12月8 日縮刑執行完畢，竟均
      不知悔改：
  (一)、(1)丁○○於97年4 月15日晚上9 時許，基於意圖不法所有
        之竊盜犯意，在雲林縣二崙鄉○○村○○路255-7 號前
        ，徒手竊取丙○○管領使用之車牌號碼SL─7723號自用
        小貨車1 部（登記在丙○○父親郭振強名下）得逞。丁○○竊得該車後，於97年4 月29日前約2 、3 天，駕駛
        前開竊得之SL-7723 號自用小貨車至劉榮良位於雲林縣
        斗六市○○路鎮○路320 巷16號住處停放。
      (2)同年4 月29日前某日，適己○○前往上開劉榮良之處所
        ，見丁○○停放之SL－7723號自小貨車未懸掛車牌，竟
        基竊盜之犯意，至劉榮良住處巷口，持足供兇器使用之
        扳手1 支，竊取大勝興不鏽鋼企業社所有車牌號碼
        SN-4713 號自小貨車之車牌2 面，並將之懸掛於上開
        SL-7723 號自用小貨車上，以便將來其與丁○○駕駛上
        開SL-7723 號自用小貨車犯案時，得以規避警方之查緝
        。嗣於97年4 月29日警方至劉榮良住處就另案執行搜索
        時，發現上開懸掛SN-4713 號車牌之SL-7723 號自用小
        貨車，始查獲上情。
  (二)、又丁○○另行起意，於97年7 月29日凌晨2 、3 時，基於
      竊盜之犯意，在嘉義縣民雄鄉山中村牛斗山643 號旁，徒
      手竊取甲○○所有車牌號碼CQ-9691 號自用小貨車1 部得
      手。
  (三)、又丁○○另行起意，於同年8 月14日晚間10時許，夥同具
      有竊盜犯意聯絡之吳志晃（另經檢察官為緩起訴處分），
      由丁○○駕駛上開CQ─9691號自用小貨車搭載吳志晃前往
      雲林縣水林鄉中興國小，由丁○○下手拆卸，吳志晃協助
      搬運上車，共同竊取中興國小所有之白鐵製國小兒童遊樂
      器材1 批（總重18公斤）得逞。嗣丁○○於97年8 月15日
      上午7 時許，搭載吳志晃，並將上開CQ─9691號自用小貨
      車停在雲林縣元長鄉○○村○○路旁休息，經警上前加以
      盤查，丁○○因畏罪，立即啟動汽車加速逃逸，惟因一時
      慌張，車輛衝入稻田，而與吳志晃雙雙為警逮捕到案，並
      於小貨車上起出中興國小上開遊樂器材1 批。
二、認定犯罪事實所憑之證據名稱：
    上開犯罪事實，除被告丁○○、己○○於本院審理時之自白
    外，尚有下列證據可佐：
    事實(一)(1)：被害人丙○○警詢時之陳述、證人劉榮良於警詢
              時之證述、贓物認領保管單、雲林縣警察局車輛
              尋獲電腦輸入單、車籍查詢基本資料表、照片。
    事實(一)(2)：被害人戊○○警詢時之陳述、贓物認領保管單、
              雲林縣警察局車輛尋獲電腦輸入單、車籍查詢基
              本資料表。
    事實(二)：告訴人甲○○於警詢時之指訴、贓物認領保管單、
            雲林縣警察局車輛尋獲電腦輸入單、車籍查詢基本
            資料表。
    事實(三)：被害人中興國小總務主任李啟榮警詢時之陳述、證
            人即共同被告吳志晃於偵訊中之證述、贓物認領保
            管單、雲林縣警察局車輛尋獲電腦輸入單、車籍查
            詢基本資料表、照片。
    足認被告等之自白與事實相符，故本件事證明確，被告等犯
    行堪以認定，應依法論科。
三、論罪科刑之理由：
  (一)按被告己○○用以行竊車牌之扳手係屬金屬材質，長約15公
    分等情，已據己○○供述明確，該扳手既係金屬材質，質地
    堅硬，足以對人之生命、身體、安全構成威脅，堪認客觀上
    具危險性，應屬最高法院79年臺上字第5253號判例所稱之兇
    器。
  (二)故核被告丁○○3 次所為，均係犯刑法第320 條第1 項之普
    通竊盜罪；被告己○○所為，係犯同法第321 條第1 項第3
    款之攜帶兇器竊盜罪。
  (三)被告丁○○3 次竊盜犯行，均犯意各別，應分論併罰。
  (四)被告2 人，有事實欄所載之刑之宣告及執行情形，有彼2人
    之臺灣高等法院被告前案紀錄表各1 份在卷可稽，其等於前
    次有期徒刑執行完畢後5 年內，故意再犯本件有期徒刑以上
    之罪，均為累犯，應依刑法第47條第1 項加重其刑。
  (五)爰審酌被告丁○○國中畢業，智識程度不高，原從事賣菜工
    作收入不固定，家中尚母親，育有一子，身體不佳，被告己○○高職肄業，育有二子，之前從事建築業，被告等均因意
    志不堅而沾染毒品，再因無錢施用毒品而竊取他人物品，顯
    輕忽他人財產權之歸屬，實屬不應，及被告二人均坦承犯行
    ，已知悔悟，犯後態度尚佳等一切情狀，各量處如主文所示
    之刑，並就被告丁○○部分，定其應執行之刑，以資警惕。
    至於公訴意旨認被告有多次竊盜記錄，素行不佳，因此求處
    被告丁○○、己○○各有期徒刑2 年5 月、1 年2 月。惟本
    件被害人失竊之物品，均已被尋回，損害已縮小。再者，被
    告己○○僅竊取二車牌，惡性尚非重大。又被告等雖有多次
    之竊盜前科，然彼等之竊盜犯行，既已在他案中獲得評價，
    猶不應再過度採酌為本件量刑之依據，否則量刑即有違比例
    原則，侵害到被告之權益，併此敘明。
  (六)被告己○○持以竊取車牌之扳手，為其所有，供本件竊盜所
    用之物，業據其供述明確，該扳手雖未扣案，惟並無證據證
    明業已滅失，爰併宣告沒收。
四、應適用之法條：
  (一)刑事訴訟法第273 條之1 第1 項、第299 條第1 項前段、第
    310 條之2 、第454 條。
  (二)刑法第320 條第1 項、第321 條第1 項第3 款、第28條、第
    47條第1 項、第38條第1 項第2 款、第51條第5 款，刑法施
    行法第1 條之1 第1 項、第2 項前段。
本案經檢察官乙○○到庭執行職務。
中    華    民    國    98    年    3    月    4      日
                  刑事第二庭    法  官  陳  定  國
以上正本證明與原本無異。
如不服本判決應於收受判決後10日內向本院提出上訴書狀，並應
敘述具體理由；其未敘述上訴理由者，應於上訴期間屆滿後20日
內向本院補提理由書（均須按他造當事人之人數附繕本）。「切
勿逕送上級法院」。
                                書記官  魏  輝  碩
中    華    民    國    98    年    3     月    4     日
附錄本案論罪科刑法條全文：
中華民國刑法第320 條：（普通竊盜罪、竊佔罪）
意圖為自己或第三人不法之所有，而竊取他人之動產者，為竊盜
罪，處5 年以下有期徒刑、拘役或5 百元以下罰金。
意圖為自己或第三人不法之利益，而竊佔他人之不動產者，依前
項之規定處斷。
前二項之未遂犯罰之。
中華民國刑法第321 條：（加重竊盜罪）
犯竊盜罪而有左列情形之一者，處六月以上五年以下有期徒刑：
一、於夜間侵入住宅或有人居住之建築物、船艦或隱匿其內而犯
    之者。
二、毀越門扇、牆垣或其他安全設備而犯之者。
三、攜帶兇器而犯之者。
四、結夥三人以上而犯之者。
五、乘火災、水災或其他災害之際而犯之者。
六、在車站或埠頭而犯之者。
前項之未遂犯罰之。


司法院資訊處製作；財團法人民間司法改革基金會備份。
